臺灣花蓮地方法院刑事判決　　　　　　　　 94年度易字第9號
公　訴　人　臺灣花蓮地方法院檢察署檢察官
被　　　告　乙○○
被　　　告　丙○○
　　　　　　　　　　　巷三號
上列被告因妨害自由案件，經檢察官提起公訴（93年度核退偵字
第110號），本院判決如下：
    主  文
乙○○、丙○○共同以加害生命、身體、財產之事，恐嚇他人致
生危害於安全，各處有期徒刑陸月，如易科罰金，均以佰元折
算壹日。
    事  實
一、丙○○於民國92年9月30日下午6時許（起訴書誤載為19 時
    10分許），以案外人陳宗惠等人疑與他人有債務糾紛，其受
    託代為索討債務為由，夥同乙○○連袂至花蓮縣花蓮市○○
    路230號天譽營造有限公司（下簡稱天譽公司）欲尋訪陳宗
    惠等人索債，因當時已下班，僅陳宗惠之媳婦戊○○及員工
    甲○○尚在現場，丙○○、乙○○見討債不成，竟以加害生
    命、身體、財產之事，基於恐嚇之犯意聯絡，除亂摔辦公桌
    上文件外，並用言語向戊○○嚇稱：如果今天不找出陳宗惠
    ，將一直跟著戊○○及其小孩，並對小孩不利．．．，要將
    該處辦公室、汽車砸毀及潑漆等語，致戊○○心生畏怖，致
    生危害其安全。
二、案經戊○○委請李文平律師訴由花蓮縣警察局花蓮分局報告
    臺灣花蓮地方法院檢察署檢察官偵查起訴。
    理  由
一、訊據被告乙○○、丙○○固坦承有相偕前往天譽公司欲找陳
    宗惠討債，並與陳宗惠之媳婦即告訴人戊○○發生爭執之事
    實不諱，惟均矢口否認有何恐嚇之犯行，除均辯稱：渠等並
    無出言對告訴人恐嚇之行為云云外，被告乙○○辯稱：伊僅
    係陪同丙○○前去討債，並無恐嚇對方云云，另被告丙○○
    並辯稱：伊在現場並未看見甲○○，故甲○○係做偽證云云
    。經查，被告二人有於右揭時、地，對告訴人出言恐嚇稱：
    如果今天不找出陳宗惠，將一直跟著戊○○及其小孩，並對
    小孩不利．．．，要將該處辦公室、汽車砸毀及潑漆等語，
    致戊○○心生畏怖等情，迭據告訴人戊○○及現場目擊經過
    之證人甲○○於警詢、偵查及本院審理時分別指訴及結證綦
    詳，且核其等所為證述內容，就被告二人確有對告訴人出言
    恐嚇及其恐嚇內容為何等細節，均大致相符。又被告二人均
    不諱言本案告訴人戊○○及證人甲○○並非其等索債對象，
    且先前亦不相識，則上揭告訴人及證人應無刻意攀誣構陷被
    告二人之必要。猶有進者，被告丙○○雖堅稱伊在現場並未
    看見甲○○云云，惟共犯乙○○於本院審理程序行交互詰問
    時，已就其於案發現場先則見證人甲○○在砍草，其後復與
    甲○○在案發地點辦公室內談話之事實供陳明確，有本院審
    理筆錄一份在卷可憑，況證人甲○○證稱：伊係因看見被告
    丙○○眼睛怪怪的，所以對其有印象等語（見本院審理筆錄
    第12頁），而經本院當庭勘驗被告丙○○眼部結果，其雖有
    戴金絲邊眼鏡，但從正面仍能看清楚其右眼球失明之特徵，
    再參酌被告丙○○亦自承：伊曾因車禍受傷，導致右眼失明
    等語，足見證人甲○○案發時應確有在場，而非事後受告訴
    人唆使始假稱有目擊案發經過。綜上所述，被告二人所辯，
    顯係事後卸責之詞，不足採信。本件事證已臻明確，被告二
    人恐嚇犯行，堪以認定，應予依法論科。又被告丙○○雖聲
    請傳喚花蓮縣警察局花蓮分局刑事組長，然質之被告丙○○
    亦稱該名刑事組長係在另一地點即花蓮市○○路六七六號處
    理報案事宜時到場，則該名證人於案發時既未在場，本院認
    該名證人縱令到場接受詰問，亦無助本案待證事實之釐清，
    應無傳喚之必要，附此敘明。
二、核被告乙○○、丙○○所為，均係犯刑法第三百零五條之恐
    嚇危害安全罪。被告二人就上揭犯行，有犯意聯絡與行為分
    擔，為共同正犯。爰審酌被告乙○○前曾因索債而對被害人
    出言恐嚇，而被告丙○○亦有竊盜犯罪前科，此有台灣高等
    法院被告前案紀錄表二份存卷可按，其等不循正當法律途徑
    解決債務糾紛，反以出言恫嚇方式索債，實無足取，犯後復
    否認犯行，顯無絲毫悔改之意等一切情狀，分別量處如主文
    所示之刑，並均諭知易科罰金之折算標準。
據上論斷，應依刑事訴訟法第二百九十九條第一項前段條，刑法
第二十八條、第三百零五條、第四十一條第一項前段，罰金罰鍰
提高標準條例第一條前段、第二條，判決如主文。
本案經檢察官丁○○到庭執行職務
中　　華　　民　　國　　94　　年　　8 　　月　　26　　日
                  臺灣花蓮地方法院刑事第二庭
                      審判長法官  張  健  河
                            法官  鄭  光  婷
                            法官  陳  世  博
右正本證明與原本無異。
如對本判決不服，應於送達後10日內，向本院提出上訴狀。（應
抄附繕本）告訴人或被害人如對於本判決不服者，應具備理由請
求檢察官上訴，其上訴期間之計算係以檢察官收受判決正本之日
期為準。
                             書記官
中　　華　　民　　國　　94　　年　　8　　月　　29　　日
附錄本判決論罪之法律條文：
刑法第三百零五條
以加害生命、身體、自由、名譽、財產之事恐嚇他人，致生危害
於安全者，處二年以下有期徒刑、拘役或三百元以下罰金。
